【裁判字號】    95,訴,754
【裁判日期】    951031
【裁判案由】    毒品危害防制條例
【裁判全文】
臺灣基隆地方法院刑事判決               95年度訴字第754號
公  訴  人  臺灣基隆地方法院檢察署檢察官
被      告  乙○○
                    （現在臺灣基隆監獄執行中）
上列被告因違反毒品危害防制條例案件，經檢察官提起公訴（95
年度毒偵字第1607號），被告並為有罪陳述，本院合議庭乃裁定
由受命法官獨任以簡式審判程序進行審理，並判決如下：
    主  文
乙○○施用第一級毒品，累犯，處有期徒刑柒月；扣案注射針筒
內混有乙○○血液之海洛因水溶液二十五公攝，併同無從與之完
全析離之注射針筒壹支，均沒收銷燬之。
    事  實
一、乙○○前因初犯施用毒品案件，經觀察、勒戒後，認無繼續
    施用毒品之傾向，於民國93年11月5 日經釋放出所，並由臺
    灣基隆地方法院檢察署檢察官於93年11月5 日，以93年度毒
    偵字第1866號為不起訴處分確定。又因搶奪案件，經本院於
    94年1 月10日，以93年度訴字第793 號判決有期徒刑七月確
    定，並與贓物另案經法院判決之拘役四十日合併執行，於94
    年3 月22日入監，甫於94年11月26日縮刑期滿執行完畢。再
    因二犯施用毒品案件，由臺灣基隆地方法院檢察署檢察官提
    起公訴，經本院於95年6 月26日，以95年度訴字第346 號判
    決有期徒刑八月確定，現正執行中（此部分不構成累犯）。
    乃乙○○於施用毒品之前案判決後，猶不思戒除毒癮，復基
    於施用第一級毒品海洛因之故意，於95年8 月15日下午4 時
    左右，在基隆市○○○路管理局基隆站之廁所內，以將稀釋
    後之海洛因置入注射針筒內再持以施打血管之方式，施用第
    一級毒品海洛因；詎其甫施打至一半，旋為巡邏員警當場查
    獲，並扣得乙○○所有之注射針筒1 支（內含混有乙○○血
    液之海洛因水溶液25公攝），經採其尿液送驗，結果呈嗎啡
    （海洛因代謝後尿液檢出成份）陽性反應，始知上情。
二、案經基隆市警察局第一分局移送臺灣基隆地方法院檢察署檢
    察官偵查起訴。
    理  由
壹、程序事項
    本案被告乙○○所犯者非為死刑、無期徒刑、最輕本刑為三
    年以上有期徒刑之罪或高等法院管轄之第一審案件，其於準
    備程序進行中，先就被訴事實為有罪之陳述，經告知其簡式
    審判程序之旨，並聽取公訴人、被告之意見後，本院業已依
    刑事訴訟法第二百七十三條之一第一項規定，裁定由受命法
    官獨任以簡式審判程序進行本案之審理。
貳、實體事項
一、前揭事實業據被告乙○○於本院審理時坦承不諱，且有注射
    針筒1 支（內含混有被告血液之海洛因水溶液25公攝）扣案
    暨基隆市警察局第一分局查獲涉嫌毒品危害防制條例初步鑑
    驗報告單正本1 紙、鑑驗照片1 張在卷可考。又被告為警查
    獲後所採集之尿液檢體，經基隆市警察局第一分局送請昭信
    科技顧問股份有限公司以氣相層析質譜儀法為確認檢驗之結
    果，呈嗎啡（海洛因代謝後尿液檢出成份）陽性反應，此亦
    有昭信科技顧問股份有限公司95年9 月19日濫用藥物尿液檢
    體檢驗報告暨基隆市警察局第一分局偵辦毒品案件尿液檢體
    對照表各1 件在卷可憑；參之以酵素免疫分析或薄層定性分
    析等方式為初步篩檢者，檢驗結果雖有相當程度偽陽性之可
    能，然以氣（液）相層析、質譜分析之儀器為交叉確認者，
    檢驗結果出現偽陽性之機率則極低，因而具有公信力，核足
    為對涉嫌人不利之認定；暨一般人注射海洛因經體內吸收代
    謝約30分鐘以後，乃轉換以嗎啡為主要成份（主要型態），
    陸續隨尿液排出體外，並以最初6 至12小時之排泄量最多。
    若以日計，約有80% 之毒品代謝物（嗎啡），可在注射後24
    小時以內隨尿液排出體外，至其他剩餘劑量則可在數日內分
    別隨尿液排出體外。此復曾經法務部調查局以90年4 月12日
    陸(一)字第90133335號函釋在案。勾稽以觀，足見被告於本
    院審理時之任意性自白，與事實相符，堪可採信。再者，被
    告前因初犯施用毒品案件，經觀察、勒戒後，認無繼續施用
    毒品之傾向，於93年11月5 日經釋放出所，並由臺灣基隆地
    方法院檢察署檢察官於93年11月5 日，以93年度毒偵字第18
    66號為不起訴處分確定；又因二犯施用毒品案件，由臺灣基
    隆地方法院檢察署檢察官提起公訴，經本院於95年6 月26日
    ，以95年度訴字第346 號判決有期徒刑八月確定（現正執行
    中），此觀諸卷附之臺灣高等法院被告前案紀錄表、前揭不
    起訴處分書、刑事判決所載內容自明。從而，本案事證明確
    ，被告於初犯施用毒品案件之五年以內，再犯施用毒品之犯
    行，堪可認定，應依法論科。
二、論罪科刑：
  (一)查海洛因、安非他命類分別係毒品危害防制條例所列管之第
    一級、第二級毒品，此為該條例第二條第二項第一款、第二
    款所明定。按犯毒品危害防制條例第十條之罪（施用毒品罪
    ）者，檢察官應聲請法院裁定，令被告入勒戒處所觀察、勒
    戒，經勒戒處所陳報，認受觀察、勒戒人無繼續施用毒品傾
    向者，應即釋放，並為不起訴之處分；認有繼續施用毒品傾
    向者，即應聲請法院裁定令入戒治處所強制戒治，俟強制戒
    治期滿釋放，再為不起訴之處分。惟依上揭規定觀察勒戒或
    強制戒治執行完畢釋放後，五年內再犯毒品危害防制條例第
    十條之罪（施用毒品罪）者，檢察官即應依法追訴，毒品危
    害防制條例第二十條第一項、第二項、第二十三條第二項分
    別定有明文。
  (二)核被告於初犯施用毒品案件以後之五年以內，再犯施用第一
    級毒品海洛因之行為，係犯毒品危害防制條例第十條第一項
    之施用第一級毒品罪。被告持有第一級毒品海洛因之低度行
    為，應為施用第一級毒品之高度行為所吸收，不另論罪。
  (三)被告曾有如前所述之犯罪科刑及刑之執行情形，此有臺灣高
    等法院被告前案紀錄表在卷可稽，其於有期徒刑執行完畢後
    ，五年以內，故意再犯本起最重本刑有期徒刑以上之罪，為
    累犯，應依刑法第四十七條第一項規定，加重其刑。
  (四)本院審酌被告犯罪之動機、吸食頻率、曾有施用毒品之前科
    仍不知戒除，惟慮及其犯後坦承犯行、所犯乃戕害自己身心
    健康，尚未危及他人等一切情狀，量處如主文所示之刑。
  (五)扣案注射針筒內混有被告血液之海洛因水溶液25公攝，核屬
    毒品危害防制條例所明定列管之第一級毒品海洛因，此有基
    隆市警察局第一分局查獲涉嫌毒品危害防制條例初步鑑驗報
    告單正本1 紙、鑑驗照片1 張在卷可考，併同無法與之完全
    析離之注射針筒1 支，均應依毒品危害防制條例第十八條第
    一項前段規定，宣告沒收併銷燬之。
據上論斷，應依刑事訴訟法第二百七十三條之一第一項、第二百
九十九條第一項前段，毒品危害防制條例第二十三條第二項、第
十條第一項、第十八條第一項前段，刑法第十一條、第四十七條
第一項，判決如主文。
本案經檢察官甲○○到庭執行職務。
中    華    民    國    95    年    10    月    31    日
                  刑事第三庭法  官  王慧惠
以上正本證明與原本無異。
對於本件判決如有不服，應於收受送達後10日內，向本院提出上
訴書狀，上訴於臺灣高等法院，並按他造當事人之人數附具繕本
。
中    華    民    國    95    年    10    月    31    日
                            書記官  王一芳
附錄論罪法條：
毒品危害防制條例第10條第1項
施用第一級毒品者，處 6 月以上 5 年以下有期徒刑。


司法院資訊處製作；財團法人民間司法改革基金會備份。
